最高法院刑事裁定　　　　　　　　　　111年度台抗字第871號
抗　告　人　連翊銓



上列抗告人因違反毒品危害防制條例案件，不服臺灣高等法院中
華民國111年5月30日駁回其聲請再審之裁定（111 年度聲再字第
233號），提起抗告，本院裁定如下：
    主  文
抗告駁回。
    理  由
一、判決確定之後，如有錯誤，應循非常上訴或再審制度以為救
    濟，再審係為認定事實錯誤而設；非常上訴則在糾正法律上
    錯誤，二者目的迥然不同。如認確定判決有違背法令情事，
    應依循非常上訴程序尋求救濟，不能逕行提起再審。
    刑事訴訟法第420 條第1項第6款規定：「有罪之判決確定後
    ，因發現新事實或新證據，單獨或與先前之證據綜合判斷，
    足認受有罪判決之人應受無罪、免訴、免刑或輕於原判決所
    認罪名之判決者」，為受判決人之利益，得聲請再審；同條
    第3 項規定：「第1項第6款之新事實或新證據，指判決確定
    前已存在或成立而未及調查斟酌，及判決確定後始存在或成
    立之事實、證據」。是以，得據為受判決人之利益聲請再審
    之「新事實」、「新證據」，固不以有罪判決確定前已存在
    或成立而未及調查斟酌者為限，其在判決確定後始存在或成
    立之事實、證據，亦屬之；然新事實、新證據仍須於單獨觀
    察，或與先前之證據綜合判斷，得以合理相信其足以動搖原
    確定之有罪判決，使受有罪判決之人應受無罪、免訴、免刑
    或輕於原判決所認罪名之判決者，始足當之。如聲請再審之
    原因，僅係對原確定判決認定事實之爭辯，或對原確定判決
    採證認事職權之行使，任意指摘，或對法院依職權取捨證據
    持相異評價，原審法院即使審酌上開證據，亦無法動搖原確
    定判決，應認不符合聲請再審之規定。
二、原裁定意旨略以：                          
  ㈠抗告人連翊銓對原審法院108 年度上訴字第3531號確定判決
    （經本院110 年度台上字第4629號刑事判決以抗告人之上訴
    不合法律上之程式予以駁回，下稱原確定判決），係以⑴原
    確定判決附表（下稱附表）二編號5、6所示，抗告人與康家
    瑋以通訊軟體「微信」所為通話之內容，與警方在康家瑋住
    處查扣之「飲料包」（含有第三級毒品4-甲基甲基卡西酮、
    3,4-亞甲基雙氧甲基卡西酮、5-甲氧基-N-甲基-N-異丙基色
    胺、3,4-亞甲基雙氧苯基乙基胺戊酮、硝甲西泮、芬納西泮
    成分）無關，其與康家瑋無販賣「飲料包」之犯意聯絡及行
    為分擔；⑵康家瑋於民國106年4月26日檢察官訊問時供稱：
    扣案「飲料包」係上週（即106年4月19日至同月25日）以新
    臺幣2萬元買入等語。然附表二編號5所示「微信」對話，並
    非於康家瑋購入扣案「飲料包」後所為，不得據為抗告人與
    康家瑋有共同販賣扣案「飲料包」之證據：⑶聲請傳喚證人
    連展暉、葉祥麒及康家瑋調查，以及調閱康家瑋住處大樓之
    監視錄影畫面，暨囑託鑑定扣案「飲料包」上之指紋，作為
    新事實、新證據，依刑事訴訟法第420 條第1項第6款規定聲
    請再審。
  ㈡抗告人聲請再審意旨⑴、⑵所指，係對於原確定判決採證認
    事職權行使，再行爭執，與聲請再審之新事實、新證據不符
    。至聲請再審意旨⑶所示傳喚證人即共同正犯連展暉、葉祥
    麒及康家瑋調查一節，已經原確定判決綜合卷內事證予以審
    酌，並無調查之必要。又原確定判決既未認定抗告人有參與
    搬運「飲料包」，抗告人聲請調閱上述監視錄影畫面及囑託
    指紋鑑定，以證明其未經手扣案「飲料包」一節，顯不足據
    為有利於上訴人之認定，亦無調查之必要。抗告人所謂新事
    實、新證據，或經原確定判決綜合考量，或無調查之必要。
    因認抗告人聲請再審，為無理由，應予駁回。已詳為論述其
    論斷之理由，於法尚無不合。
三、抗告意旨略以：
    扣案之「飲料包」與抗告人無關，亦無證據證明抗告人交給
    他人試喝之「飲料包」，與扣案「飲料包」兩者成分相同。
    原確定判決未說明抗告人知悉交給他人試喝之「飲料包」含
    有第三級毒品成分，而仍與康家瑋共同販賣之依據，逕認抗
    告人有共同販賣第三級毒品未遂犯行，其採證認事違背法令
    。原裁定逕認抗告人聲請再審所指事證，與新事實、新證據
    之要件不符，於法有違。
四、抗告意旨係執與聲請再審意旨大致相同之說詞，以及其他不
    影響於原裁定結果之枝節問題，或置原裁定所為之論敘理由
    於不顧，持憑己意，任意指摘原裁定違法、不當。至於指摘
    原確定判決採證認事及取捨證據如何違法等情，並非本件聲
    請再審程序所得審酌。應認本件抗告為無理由，予以駁回。
據上論結，應依刑事訴訟法第412條，裁定如主文。
中    華    民    國   111    年    7     月    14    日
                  刑事第五庭審判長法  官  李  錦  樑  
                                  法  官  周  政  達  
                                  法  官  吳  淑  惠  
                                  法  官  錢  建  榮  
                                  法  官  林  孟  宜  
本件正本證明與原本無異
                                  書記官
中    華    民    國   111    年    7     月    18    日